臺灣基隆地方法院民事裁定  
110年度監宣字第33號
聲  請  人  簡志豪  

相對人即受
監護宣告人  簡其銘  




利害關係人  簡文玲  

上列聲請人聲請對相對人監護宣告事件，本院裁定如下：
    主  文
宣告簡其銘（男、民國00年0月00日生、身分證統一編號：Z0000
00000號）為受監護宣告之人。
選定簡志豪（男、民國00年0月0日生、身分證統一編號：Z00000
0000號）為受監護宣告之人之監護人。
指定簡文玲（女、民國00年0月00日生、身分證統一編號：Z0000
00000號）為會同開具財產清冊之人。
聲請費用由受監護宣告之人負擔。
    理  由
一、聲請意旨略以：聲請人之父即相對人簡其銘於民國109年12
    月24日因腦部惡性腫瘤、急性水腫，致不能為意思表示或受
    意思表示，為此聲請對其為監護之宣告，並聲請選任聲請人
    為監護人及指定利害關係人簡文玲為會同開立財產清冊之人
    等語。
二、按對於因精神障礙或其他心智缺陷，致不能為意思表示或受
    意思表示，或不能辨識其意思表示之效果者，法院得因本人
    、配偶、四親等內之親屬、最近一年有同居事實之其他親屬
    、檢察官、主管機關或社會福利機構之聲請，為監護之宣告
    ，民法第14條第1項定有明文。次按受監護宣告之人應置監
    護人；法院為監護之宣告時，應依職權就配偶、四親等內之
    親屬、最近一年有同居事實之其他親屬、主管機關、社會福
    利機構或其他適當之人選定一人或數人為監護人，並同時指
    定會同開具財產清冊之人；法院選定監護人時，應依受監護
    宣告之人之最佳利益，優先考量受監護宣告之人之意見，審
    酌一切情狀，並注意下列事項：一受監護宣告之人之身心狀
    態與生活及財產狀況。二受監護宣告之人與其配偶、子女或
    其他共同生活之人間之情感狀況。三監護人之職業、經歷、
    意見及其與受監護宣告之人之利害關係。四法人為監護人時
    ，其事業之種類與內容，法人及其代表人與受監護宣告之人
    之利害關係，民法第1110條、第1111條第1項及第1111條之1
    亦分別定有明文。
三、經查：
  ㈠聲請人主張之前揭事實，業據其提出戶籍謄本、中華民國身
    心障礙證明、衛生福利部雙和醫院診斷證明書（乙種）為證
    。復經本院囑託長庚醫療財團法人基隆長庚紀念醫院就相對
    人之精神狀態予以鑑定，鑑定結果略以：簡員（即相對人）
    因腦瘤移除手術及腦室外引流手術，目前呈現臥床、無自理
    及表達能力、仰賴居家氧氣及抽痰設備之狀態，在家由妻子
    照顧並定期接受長期居家服務資源至今。其生活狀況及現在
    身心狀態經檢查結果：無法行走，無適當眼神接觸，亦無可
    溝通之口語能力，接受、維持及保存外界訊息之能力較喪失
    ，不具備經濟活動能力及管理處分自己財產之能力，日常生
    活事務完全無法自理，社會功能較喪失。綜合以上所述，簡
    員之過去生活史、疾病史、身體檢查及精神狀態檢查結果，
    認目前簡員因「腦傷導致重大認知障礙」，致其為意思表示
    、受意思表示和辨識其意思表示效果之能力已達「完全不能
    」之程度，可為「監護宣告」等語，有長庚醫療財團法人基
    隆長庚紀念醫院110年5月23日長庚院基字第1100600054號函
    附精神鑑定報告書乙件在卷可按。綜合上情，足認相對人確
    因心智缺陷，已達不能為意思表示或受意思表示之程度。從
    而，聲請人聲請對相對人為監護之宣告，為有理由，應予准
    許。
  ㈡本院參酌上開鑑定報告、聲請人之主張及本院調查結果，認
    聲請人簡志豪為相對人之長子，與相對人關係密切，自適宜
    擔任相對人之監護人；而利害關係人簡文玲為相對人之長女
    ，亦為相對人之至親，並有擔任開具財產清冊之人之意願，
    業據其到庭陳述甚明（見本院110年4月20日訊問筆錄），及
    相對人最近親屬即聲請人、利害關係人、相對人之配偶王吟
    珍、母親簡陳孝、外甥盧瑞文均同意由聲請人擔任相對人之
    監護人、利害關係人擔任開具財產清冊人，有同意書在卷可
    稽。本院審酌上情，認由聲請人擔任監護人，應符合受監護
    宣告之人之最佳利益，爰選定聲請人為監護人，並指定簡文
    玲為會同開具財產清冊之人。另監護人簡志豪應依據民法第
    1113條準用同法第1099條第1項之規定，對於受監護宣告之
    人即相對人之財產，會同簡文玲於2個月內開具財產清冊，
    並陳報法院，併此敘明。
四、依家事事件法第164條第2項，裁定如主文。
中　　華　　民　　國　　110 　年　　7 　　月　　9 　　日
                   家事法庭     法  官　黃永定  
以上正本係照原本作成。
如對本裁定抗告須於裁定送達後10日內向本院提出抗告狀。
中　　華　　民　　國　　110 　年　　7 　　月　　9 　　日
                                書記官　佘筑祐